Minutes et répertoires du notaire Toussaint Nicolas GARNIER, février 1780 - 21 mars 1802 (étude XXXVIII)
Archives nationales
- Répertoire(s) de Toussaint Nicolas GARNIER, 1er février 1780 - 21 mars 1802; MC/RE/XXXVIII/10 - MC/RE/XXXVIII/12
  - Répertoire. 1780, 1er février - 1791, 31 janvier, 1er février 1780 - 31 janvier 1791; MC/RE/XXXVIII/10
    - Notoriété portant abstention à la succession d'Anne Cheron, veuve de François Monvoisin, par André Jacques Philippe Le Brun et Marie Adrienne Becquet, son épouse, 30 décembre 1784
      notoriété; renonciation; Cheron, Anne; Monvoisin, François; Le Brun, Andre Jacques Philippe; Becquet, Marie Adrienne
    - Dépôt du mortuaire de Margueritte Catherine Elisabeth Ballard, 30 décembre 1784
      acte d'état civil; dépôt de pièces; Ballard, Margueritte Catherine Elisabeth
    - Contrat de mariage entre Etienne Charton et Denise Angélique Le Vasseur, veuve de Pierre Ventrigner, 5 janvier 1785
      contrat de mariage; Charton, Etienne; Le Vasseur, Denise Angélique; Ventrigner, Pierre
    - Contrat de mariage entre François Abdon Laurent Echenne et Marie Jeanne Dezert, 11 janvier 1785
      contrat de mariage; Echenne, François Abdon Laurent; Dezert, Marie Jeanne
    - Contrat de mariage entre Jean Joseph Courtin et Marie Françoise Victoire Chaussée, 16 janvier 1785
      contrat de mariage; Courtin, Jean Joseph; Chaussee, Marie Françoise Victoire
    - Testament déposé de Pierre Louis Guesnon, 16 janvier 1785
      testament; dépôt de pièces; Guesnon, Pierre Louis
    - Notoriété concernant la succession de Jean Jacques Blanchet dit Jacquet, 19 janvier 1785
      notoriété; Blanchet dit Jacquet, Jean Jacques
    - Notoriété concernant la succession de Marie Catherine Thibaut, veuve d'Adrien Bercher, 19 janvier 1785
      notoriété; dépôt de pièces; Thibaut, Marie Catherine; Bercher, Adrien
    - Inventaire après décès de Louise Françoise Gorrel Prima, veuve de Michel Mazion, 20 janvier 1785
      inventaire après décès; Gorrel Prima, Louise Françoise; Mazion, Michel
    - Notoriété après le décès de Jeanne Madelaine Guyot, veuve de Charles Ménage, 20 janvier 1785
      notoriété; Guyot, Jeanne Madelaine; Menage, Charles
    - Dépôt du mortuaire de Louise Françoise Gorrel Prima, veuve de Michel Mazion, 21 janvier 1785
      acte d'état civil; dépôt de pièces; Gorrel Prima, Louise Françoise; Mazion, Michel
    - Testament de Barbe Simon, veuve de Denis Duguet, 21 janvier 1785
      testament; Simon, Barbe; Duguet, Denis
    - Contrat de mariage déposé entre Joseph, comte de Buffevent et Henriette Antoinette de Biarnois de Rogeville, 22 janvier 1785
      contrat de mariage; dépôt de pièces; Buffevent, Joseph de; Biarnois de Rogeville, Henriette Antoinette de
    - Inventaire après décès de Pierre Louis Guesnon, 22 janvier 1785
      inventaire après décès; Guesnon, Pierre Louis
    - Inventaire après décès d'Agnès Foyer, épouse de Pierre Laureau, 22 janvier 1785
      inventaire après décès; Foyer, Agnès; Laureau, Pierre
    - Contrat de mariage entre Claude François Durand et Marie Jeanne Barré, 24 janvier 1785
      contrat de mariage; Durand, Claude François; Barre, Marie Jeanne
    - Contrat de mariage entre Germer Ferdinand Bastard et Marie Anne Charlote Guenot, 3 février 1785
      contrat de mariage; Bastard, Germer Ferdinand; Guenot, Marie Anne Charlote
    - Contrat de mariage entre Pierre Gilles Martin et Marie Marguerite Collinet, 4 février 1785
      contrat de mariage; Martin, Pierre Gilles; Collinet, Marie Marguerite
    - Contrat de mariage entre Eloy Dupoid et Anne Victoire Laureau, 4 février 1785
      contrat de mariage; Dupoid, Eloy; Laureau, Anne Victoire
    - Dépôt du baptistaire de Louise Marie Mazion, 5 février 1785
      acte d'état civil; dépôt de pièces; Mazion, Louise Marie
    - Contrat de mariage entre Etienne Petitfils et Marie Anne Angélique Dan, 5 février 1785
      contrat de mariage; Petitfils, Etienne; Dan, Marie Anne Angélique
    - Testament de Claude Gombaut, 10 février 1785
      testament; Gombaut, Claude
    - Notoriété portant renonciation à la succession de MarieThérèse Linson, veuve en premières noces de Jacques Louis Blanchard et veuve en secondes noces de Denis Amelot, 13 février 1785
      notoriété; renonciation; Linson, Marie Thérèse; Blanchard, Jacques Louis; Amelot, Denis
    - Notoriété concernant la succession d'Henry Frédéric de Poumeau, 16 février 1785
      notoriété; Poumeau, Henry Frédéric de
    - Inventaire après décès de Marie Jeanne Legrand, veuve en premières noces de Pierre François Lefaucheur, et épouse en secondes noces de Michel Benoist Chauvin, 22 février 1785
      inventaire après décès; Legrand, Marie Jeanne; Lefaucheur, Pierre François; Chauvin, Michel Benoist
    - Dépôt du baptistaire de Joseph François Alexandre Deplanques, 25 février 1785
      acte d'état civil; dépôt de pièces; Deplanques, Joseph François Alexandre
    - Notoriété portant renonciation à la succession de Jullien David de Gorman de Dremilly, par la demoiselle Dorothée de Lally, 26 février 1785
      notoriété; renonciation; Gorman de Dremilly, Jullien David de; Lally, Dorothée De
    - Dépôt du mortuaire de Marie Piscot, 28 février 1785
      acte d'état civil; dépôt de pièces; Piscot, Marie
    - Notoriété portant renonciation à la succession de Anne Chéron, veuve de François Monvoisin, par Pierre Alexandre Cheron, 2 mars 1785
      notoriété; renonciation; Cheron, Anne; Monvoisin, François; Cheron, Pierre Alexandre
    - Inventaire après décès de Marcellin Nicolas Briard, 5 mars 1785
      inventaire après décès; Briard, Marcellin Nicolas
    - Notoriété concernant la succession de Thérèse Joséphine Desnoues, épouse de Guillaume Lecoq, 9 mars 1785
      notoriété; Desnoues, Thérèse Joséphine; Lecoq, Guillaume
    - Dépôt du mortuaire de Jean Villemars, 12 mars 1785
      acte d'état civil; dépôt de pièces; Villemars, Jean
    - Testament de la dame Delaune, 12 mars 1785
      inventaire après décès; Delaune (Mme)
    - Notoriété portant renonciation à la succession de Pierre Louis Guesnon par Marie Angélique Guesnon, épouse de Gaspard Garandeau, 15 mars 1785
      notoriété; renonciation; Guesnon, Pierre Louis; Guesnon, Marie Angélique; Garandeau, Gaspard
    - Notoriété portant renonciation à la succession de Pierre Louis Guesnon, 21 mars 1785
      notoriété; renonciation; Guesnon, Pierre Louis
    - Inventaire après décès de Claude Gombaut, 21 mars 1785
      inventaire après décès; Gombaut, Claude
    - Inventaire après décès d'Antoine Julien Riché, 21 mars 1785
      inventaire après décès; Riche, Antoine Julien
    - Notoriété concernant la succession de Quiriace Claude Delahaye, 23 mars 1785
      notoriété; Delahaye, Quiriace Claude
    - Notoriété portant renonciation à la succession de Claude Gombault, 26 mars 1785
      notoriété; renonciation; Gombault, Claude
    - Inventaire après décès de Léonard Renouvain, 26 mars 1785
      inventaire après décès; Renouvain, Léonard
    - Notoriété concernant la succession de Marie Anne Dezelger, 26 mars 1785
      notoriété; Dezelger, Marie Anne
    - Contrat de mariage entre Charles Temps et Restitue Huet, 29 mars 1785
      contrat de mariage; Temps, Charles; Huet, Restitue
    - Notoriété concernant la succession de Marguerite Boileau, veuve de Pierre Mercier, 30 mars 1785
      notoriété; Boileau, Marguerite; Mercier, Pierre
    - Contrat de mariage entre Pierre Devolué et Catherine Aubry, 30 mars 1785
      contrat de mariage; Devolue, Pierre; Aubry, Catherine
    - Notoriété concernant la succession de Jean Le Vasseur, 1er avril 1785
      inventaire après décès; Le Vasseur, Jean
    - Inventaire après décès de Jean Parvillé, 5 avril 1785
      inventaire après décès; Parville, Jean
    - Contrat de mariage entre Simon Paqué et Marie Michel Milet, 7 avril 1785
      contrat de mariage; Paque, Simon; Milet, Marie Michel
    - Notoriété concernant la succession de Jullien David de Gorman de Dremilly, 8 avril 1785
      notoriété; Gorman de Dremilly, Jullien David de
    - Inventaire après décès de Louise Couchoud, 9 avril 1785
      inventaire après décès; Couchoud, Louise
    - Inventaire après décès de Marie Guiton, 11 avril 1785
      inventaire après décès; Guiton, Marie
    - Inventaire après décès d'Hugues Marie Chevalier, 12 avril 1785
      inventaire après décès; Chevalier, Hugues Marie
    - Notorité portant renonciation à la succession de Noël Nicolas Famin, 16 avril 1785
    - Notoriété concernant la succession de Pierre Thomas Janert, 17 avril 1785
      notoriété; Janert, Pierre Thomas
    - Notoriété portant renonciation à la succession de Marie Guitton par Martin Toussaint Barthélemy, 21 avril 1785
      notoriété; renonciation; Guitton, Marie; Barthelemy, Martin Toussaint
    - Notoriété concernant la succession de Marie Anastazie Adam, 23 avril 1785
      notoriété; Adam, Marie Anastazie
    - Notoriété concernant la succession de Françoise Duperray, épouse de Joseph Pugnet, 23 avril 1785
      notoriété; Duperray, Françoise; Pugnet, Joseph
    - Notoriété portant renonciation à la succession de J.B. Norès par le tuteur d'Anne Charlotte Vautier, 24 avril 1785
      notoriété; renonciation; Nores (M. J.B.); Vautier, Anne Charlote
    - Contrat de mariage entre André Fiacre Cliquet et Marie Perrette Troussevache, 24 avril 1785
      contrat de mariage; Cliquet, André Fiacre; Troussevache, Marie Perrette
    - Contrat de mariage entre Pierre Philibert Dumont et Marie Anne Leroux, 25 avril 1785
      contrat de mariage; Dumont, Pierre Philibert; Leroux, Marie Anne
    - Inventaire après décès de Barbe Simon, veuve de Denis Duguet, 29 avril 1785
      inventaire après décès; Simon, Barbe; Duguet, Denis
    - Contrat de mariage entre Jean Coindet et Marie Charlote Pinot, 30 avril 1785
      contrat de mariage; Coindet, Jean; Pinot, Marie Charlote
    - Notoriété portant renonciation à la succession de Claude Gombault par Antoine François Gombault, 30 avril 1785
      notoriété; renonciation; Gombault, Claude; Gombault, Antoine François
    - Délivrance de legs concernant la succession de Pierre Louis Guesnon, 30 avril 1785
      délivrance de legs; Guesnon, Pierre Louis
    - Contrat de mariage entre Antoine Grizet et Marie Angélique Wasstars, 1er mai 1785
      contrat de mariage; Grizet, Antoine; Wasstars, Marie Angélique
    - Inventaire après décès de Jean François Chrisostome Carpentier, 2 mai 1785
      inventaire après décès; Carpentier, Jean François Chrisostome
    - Inventaire après décès d'Ambroise Jean Baptiste Thurin de Longueil, 7 mai 1785
      inventaire après décès; Thurin de Longueil, Ambroise Jean Baptiste
    - Délivrance de legs par le curateur à la succession vacante de Marie Guitton, 8 mai 1785
      délivrance de legs; Guitton, Marie
    - Testament de Cosme Delarue, 8 mai 1785
      testament; Delarue, Cosme
    - Inventaire après décès de Jean Rominira, 9 mai 1785
      inventaire après décès; Rominira, Jean
    - Contrat de mariage entre Magloire Corret et Marie Anne Jolly, 9 mai 1785
      contrat de mariage; Corret, Magloire; Jolly, Marie Anne
    - Notoriété concernant Nicolas Henry Palissier de Chateauneuf, absent, et Guillemette Charlote Vezin, 11 mai 1785
      notoriété; Palissier de Chateauneuf, Nicolas Henry; Vezin, Guillemette Charlotte
    - Notoriété portant renonciation à la succession de Jacques Fontaine, par Thérèse Fontaine, 13 mai 1785
      notoriété; renonciation; Fontaine, Jacques; Fontaine, Thérèse
    - Notoriété concernant les successions de Angélique Catherine Haudry, veuve en premières noces de Nicolas Louis Chautrelle et en secondes noces de Louis Haudry, 13 mai 1785
      notoriété; Haudry, Angélique Catherine; Chautrelle, Nicolas Louis; Haudry, Louis
    - Notoriété portant renonciation à la succession de Barbe Simon, veuve de Denis Duguet, par Claude Jean Morel, 17 mai 1785
      notoriété; renonciation; Simon, Barbe; Duguet, Denis; Morel, Claude Jean
    - Dépôt du mortuaire de Joseph Melchior Follet, 20 mai 1785
      acte d'état civil; dépôt de pièces; Follet, Joseph Melchior
    - Délivrance de legs de Barbe Simon, veuve de Denis Duguet, 21 mai 1785
      délivrance de legs; Simon, Barbe; Duguet, Denis
    - Contrat de mariage entre Pierre Raigeon et Denise Madelaine David, veuve d'Antoine Jean Joseph Tersaint, 23 mai 1785
      contrat de mariage; Raigeon, Pierre; David, Denise Madelaine; Tersaint, Antoine Jean Joseph
    - Inventaire après décès de Cosme Delarue, 25 mai 1785
      inventaire après décès; Delarue, Cosme
    - Notoriété concernant Marie Jeanne Delahaye, épouse de Martin Basserd, 27 mai 1785
      notoriété; Delahaye, Marie Jeanne; Basserd, Martin
    - Dépôt du mortuaire de Joseph Astier Perret, 27 mai 1785
      acte d'état civil; dépôt de pièces; Astier Perret, Joseph
    - Contrat de mariage entre Guy Louis Lemelle et Marie Louise Geneviève Maguenos, 29 mai 1785
      contrat de mariage; Lemelle, Guy Louis; Maguenos, Marie Louise Geneviève
    - Inventaire après décès de Geneviève Papon, épouse de Philippe Aubry, 31 mai 1785
      inventaire après décès; Papon, Geneviève; Aubry, Philippe
    - Inventaire après décès de Catherine Angélique Guesnon, épouse de François Langloix, 31 mai 1785
      inventaire après décès; Guesnon, Catherine Angélique; Langloix, François
    - Notoriété portant renonciation à la succession de Marcelin Nicolas Bréard, par René Bréard de Gourville, 3 juin 1785
      notoriété; renonciation; Breard, Marcelin Nicolas; Breard de Gourville, René
    - Inventaire après décès de Pierre Etienne Hubert et de Marguerite Bertrand, son épouse, 10 juin 1785
      inventaire après décès; Hubert, Pierre Etienne; Bertrand, Marguerite
    - Contrat de mariage entre René Hullin et Marie Catherine Devillers, 12 juin 1785
      contrat de mariage; Hullin, René; Devillers, Marie Catherine
    - Notoriété concernant la succession de Marie Françoise Derville, 13 juin 1785
      notoriété; Derville Marie Françoise
    - Notoriété concernant la succession de Geneviève Françoise Aubry, 21 juin 1785
      notoriété; Aubry, Geneviève Françoise
    - Testament déposé de Catherine Angélique Guesnon, veuve de François Langloix, 25 juin 1785
      testament; dépôt de pièces; Guesnon, Catherine Angélique; Langloix, François
    - Contrat de mariage entre Jacques Laurent Dubray et Marie Anne Watin, 4 juillet 1785
      contrat de mariage; Dubray, Jacques Laurent; Watin, Marie Anne
    - Inventaire après décès de Marie Colette Guyneminent de Keralio, épouse de Joseph Pierre Debroc, 4 juillet 1785
      inventaire après décès; Guyneminent de Keralio, Marie Colette; Debroc, Joseph Pierre
    - Testament de Marie Charlote Gout, veuve de Guillaume Fillon, 4 juillet 1785
      testament; Gout, Marie Charlote; Fillon, Guillaume
    - Inventaire après décès d'Anne Postel, épouse de Jean Toussaint Prudhomme, 5 juillet 1785
      inventaire après décès; Postel, Anne; Prudhomme, Jean Toussaint
    - Inventaire après décès de Jean Baptiste Chalmel, 5 juillet 1785
      inventaire après décès; Chalmel, Jean Baptiste
    - Délivrance de legs de la dame Prudhomme, 5 juillet 1785
      délivrance de legs; Prudhomme (Mme)
    - Inventaire après décès de Toussaint Roland Nel, 7 juillet 1785
      inventaire après décès; Nel, Toussaint Roland
    - Contrat de mariage entre Victor Alexandre Bercher et Marie Jeanne Victoire Blanche Billouard, 11 juillet 1785
      contrat de mariage; Bercher, Victor Alexandre; Billouard, Marie Jeanne Victoire Blanche
    - Dépôt du certificat de vie de la dame de Magenis pour la succession Duvassel, 13 juillet 1785
      notoriété; dépôt de pièces; Magenis (Mme de); Duvassel
    - Notoriété concernant Jean Baptiste Dequersins, 14 juillet 1785
      notoriété; Dequersins, Jean Baptiste
    - Contrat de mariage entre Louis Bayon et Elisabeth Marie Hugard, 14 juillet 1785
      contrat de mariage; Bayon, Louis; Hugard, Elisabeth Marie
    - Notoriété concernant Elisabeth Denise Asse, épouse de Jean Baptiste Desaublieux, 15 juillet 1785
      notoriété; Asse, Elisabeth Denise; Desaublieux, Jean Baptiste
    - Contrat de mariage entre Louis Leclerc et Marguerite Baudin, veuve de Nicolas Tanche, 18 juillet 1785
      contrat de mariage; Leclerc, Louis; Baudin Marguerite; Tanche, Nicolas
    - Contrat de mariage entre Claude François Aubin et Anne Riblet, 18 juillet 1785
      contrat de mariage; Aubin, Claude François; Riblet, Anne
    - Inventaire après décès d'Henry Antoine Renard, 19 juillet 1785
      inventaire après décès; Renard, Henry Antoine
    - TestamentLEG concernant la succession de Marie Elisabeth Cousin, 19 juillet 1785
      délivrance de legs; Cousin, Marie Elisabeth
    - Contrat de mariage entre Claude Thiery Bénard et Marie Françoise Delamarre, 19 juillet 1785
      contrat de mariage; Benard, Claude Thiery; Delamarre, Marie Françoise
    - Inventaire après décès de François Mellan, 23 juillet 1785
      inventaire après décès; Mellan, François
    - Contrat de mariage entre Antoine Charpentier et Marie Jeanne Miny, 24 juillet 1785
      contrat de mariage; Charpentier, Antoine; Miny, Marie Jeanne
    - Notoriété portant renonciation à la succession de Henry Guillaume Renard, 25 juillet 1785
      notoriété; renonciation; Renard, Henry Guillaume
    - Contrat de mariage entre Louis Alexandre Hédelin et Marie Angélique Hélène Taveau, 26 juillet 1785
      contrat de mariage; Hedelin, Louis Alexandre; Taveau, Marie Angélique Hélène
    - Contrat de mariage entre Marie François Simon Petey et Marie Geneviève Boutelou, 26 juillet 1785
      contrat de mariage; Petey, Marie François Simon; Boutelou, Marie Geneviève
    - Inventaire après décès de François Deguingues, époux de Hélène Nicole Loury, 26 juillet 1785
      inventaire après décès; Deguingues, François; Loury, Hélène Nicole
    - Notoriété concernant François Dominique Dupressoir, 27 juillet 1785
      notoriété; Dupressoir, François Dominique
    - Dépôt de certificat de vie de Robert Charles Dudekem, baron de Gentimet, 29 juillet 1785
      notoriété; dépôt de pièces; Dudekem de Gentimet, Robert Charles
    - Notoriété portant renonciation à la succession de Jean Antoine Seguin, 1er août 1785
      notoriété; renonciation; Seguin, Jean Antoine
    - Notoriété concernant la succession de Marie Madelaine Guesnon, veuve de Pierre Antoine Favez, 3 août 1785
      notoriété; Guesnon, Marie Madelaine; Favez, Pierre Antoine
    - Notoriété portant renonciation à la communauté d'entre elle et son mari, par Hélène Nicole Loury, veuve de François Deguingues, 5 août 1785
      notoriété; renonciation; Loury, Hélène Nicole; Deguingues, François
    - Notoriété concernant Antoine Guillaume Pierre Cointray, 5 août 1785
      notoriété; Cointray, Antoine Guillaume Pierre
    - Notoriété portant renonciation à la communauté d'entre elle et son mari, par Barbe Anne Lemoine, veuve de Hugues Marie Chevalier, 6 août 1785
      notoriété; renonciation; Lemoine, Barbe Anne; Chevalier, Hugues Marie
    - Testament déposé de Catherine Cécile Labreteque, veuve de Brice Le Bègue, 9 août 1785
      testament; dépôt de pièces; Labreteque, Catherine Cécile; Le Begue, Brice
    - Contrat de mariage entre Blaise Claude Viviez et Jeanne Henriette André, 9 août 1785
      contrat de mariage; Viviez, Blaise Claude; Andre, Jeanne Henriette
    - Dépôt du certificat de vie d'Anne Marie Caroline Marguerite de Coesnens, 10 août 1785
      notoriété; dépôt de pièces; Coesnens, Anne Marie Caroline Marguerite de
    - Notoriété concernant la succession de Jean Baptiste Didon de Meyssac, 11 août 1785
      notoriété; Didon de Meyssac, Jean Baptiste
    - Notoriété portant renonciation à la succession de Anne Arnaud, 12 août 1785
      notoriété; renonciation; Arnaud, Anne
    - Contrat de mariage entre François Maréchal et Marie Elisabeth Rouzée, 13 août 1785
      contrat de mariage; Marechal, François; Rouzee Marie Elisabeth
    - Notoriété concernant la succession de Léon Charles Morain, 17 août 1785
      notoriété; Morain, Léon Charles
    - Inventaire après décès de Catherine Cécile Labreteque, veuve de Brice Le Bègue, 24 août 1785
      inventaire après décès; Lebreteque, Catherine Cécile; Le Begue, Brice
    - Notoriété portant renonciation à la succession de Catherine Cécile Laberteque, veuve de Brice Le Bègue, par Sébastien Nicolas Laberteque, 26 août 1785
      notoriété; renonciation; Laberteque, Catherine Cécile; Le Begue, Brice; Laberteque, Sébastien Nicolas
    - Notoriété concernant les successions d'Etienne Barthélemy Legrand et Pierre Louis Debilly, 28 août 1785
      notoriété; Debilly, Pierre Louis
    - Contrat de mariage entre Jean Pierre Saulnier et Suzanne Elisabeth Lachambre, 30 août 1785
      contrat de mariage; Saulnier, Jean Pierre; Lachambre, Suzanne Elisabeth
    - Notoriété portant renonciation à la succession de Noël Nicolas Famin, 30 août 1785
    - Notoriété en rectification des noms de Nicolas Baslez, 31 août 1785
      notoriété; Baslez, Nicolas
    - Contrat de mariage entre René Etienne Foullon et Catherine Charlote Bergerat, 4 septembre 1785
      contrat de mariage; Foullon, René Etienne; Bergerat, Catherine Charlote
    - Notoriété portant renonciation à la communauté d'entre ses père et père, par Armand Marie Dejazede Brison, 6 septembre 1785
      notoriété; renonciation; Dejazede Brison, Armand Marie; Dejazede Brison (M.); Dejazede Brison (Mme)
    - Notoriété portant renonciation à la communauté d'entre François Mellan et Geneviève Denise Baurlier, son épouse, par Jean Christophe Delamarre, et Madelaine Geneviève Mellan, son épouse, 10 septembre 1785
      notoriété; renonciation; Mellan, François; Baurlier, Geneviève Denise; Delamarre, Jean Christophe; Mellan, Madelaine Geneviève
    - Inventaire après décès de Louise Charlote Herbaut Mion, épouse de Claude Lanois, 12 septembre 1785
      inventaire après décès; Herbaut Mion, Louise Charlote; Lanois, Claude
    - Contrat de mariage entre Louis Jean Baptiste Bunele de Lominie et Marie Anne Borderelle, 13 septembre 1785
      contrat de mariage; Bunele de Lominie, Louis Jean Baptiste; Borderelle, Marie Anne
    - Notoriété portant renonciation à la communauté d'entre Marie Jeanne Legrand et Michel Benoist Chauvin, par le tuteur de Jean Louis Faucheur, 15 septembre 1785
      notoriété; renonciation; Legrand, Marie Jeanne; Chauvin, Michel Benoist; Faucheur, Jean Louis
    - Contrat de mariage entre Nicolas Houdart et Jeanne Perette Magny, 17 septembre 1785
      contrat de mariage; Houdart, Nicolas; Magny, Jeanne Perette
    - Notoriété en rectification des noms de Jean Antoine Veniat, 18 septembre 1785
      notoriété; Veniat, Jean Antoine
    - Contrat de mariage entre Jean Antoine Véniat et Catherine Chatenay, veuve de Sixte Antoine Desvignes, 18 septembre 1785
      contrat de mariage; Veniat, Jean Antoine; Chatenay, Catherine; Desvignes, Sixte Antoine
    - Notoriété concernant la succession de Jacques Lasson, 24 septembre 1785
      notoriété; Lasson, Jacques
    - Dépôt du certificat de vie de Marie Thérèse Payen, 26 septembre 1785
      notoriété; dépôt de pièces; Payen, Marie Thérèse
    - Contrat de mariage entre Pierre Meley et Madelaine Antoine Lecerf, 27 septembre 1785
      contrat de mariage; Meley, Pierre; Lecerf, Madelaine Antoine
    - Notoriété concernant la succession de Marguerite Geneviève Robert de La Mothe, 27 septembre 1785
      notoriété; La Mothe, Marguerite Geneviève Robert de
    - Notoriété portant renonciation à la succession de Christophe Giraud par Christophe Giraud (autre), 30 septembre 1785
      notoriété; renonciation; Giraud, Christophe; Giraud, Christophe
    - Notoriété concernant la succession de Pierre Ladurelle, 30 septembre 1785
      notoriété; Ladurelle, Pierre
    - Contrat de mariage entre Jean François Fromentin et Marie Geneviève Lette, 1er octobre 1785
      contrat de mariage; Fromentin, Jean Jacques; Lette, Marie Geneviève